【裁判字號】    97,訴,2497
【裁判日期】    970909
【裁判案由】    違反毒品危害防制條例
【裁判全文】
臺灣彰化地方法院刑事判決              97年度訴字第2497號
公  訴  人  臺灣彰化地方法院檢察署檢察官
被      告  甲○○
                    （另案於臺灣彰化監獄執行中）
上列被告因違反毒品危害防制條例案件，經檢察官提起公訴（97
年度毒偵字第2424號），被告於本院準備程序中自白犯罪，本院
認有刑事訴訟法第273 條之1 第1 項之情形，合議裁定由受命法
官獨任進行簡式審判程序，茲審理判決如下：
    主  文
甲○○施用第一級毒品，累犯，處有期徒刑玖月。
    事  實
一、甲○○前於民國（下同）92年間因施用毒品案件，經本院以
    92年度毒聲字第82號裁定送觀察、勒戒後，認有繼續施用毒
    品之傾向，再經本院以92年度毒聲字第1102號裁定令入戒治
    處所施以強制戒治，嗣於93年5 月23日強制戒治期滿執行完
    畢釋放，並由臺灣彰化地方法院檢察署檢察官於93年6 月17
    日以93年度戒毒偵字第217 、218 號為不起訴處分確定。又
    於94年間因連續施用第一級毒品案件，經本院以94年度訴字
    第444 號判決判處有期徒刑10月確定後，經移送執行，於95
    年2 月26日因縮刑期滿執行完畢。詎其仍不知悔改，於前開
    強制戒治執行完畢釋放後5 年內，復基於施用第一級毒品海
    洛因之犯意，於97年5 月12日上午6 時許，在其位於彰化縣
    鹿港鎮大有里後車巷22之1 號住所，以將第一級毒品海洛因
    置入針筒內摻水稀釋後注射手臂之方式，施用第一級毒品海
    洛因1 次。嗣於97年5 月12日上午9 時30分許，在彰化縣鹿
    港鎮○○里○○○路（洛津公園），為警拘提到案，經其同
    意採集其尿液送驗，結果亦呈可待因、嗎啡陽性反應，始查
    悉上情。
二、案經彰化縣警察局鹿港分局報請臺灣彰化地方法院檢察署檢
    察官偵查起訴。
    理  由
一、按除被告所犯為死刑、無期徒刑、最輕本刑為3 年以上有期
    徒刑之罪或高等法院管轄第一審案件者外，於刑事訴訟法第
    273 條第1 項程序進行中，被告先就被訴事實為有罪之陳述
    時，審判長得告知被告簡式審判程序之旨，並聽取當事人、
    代理人、辯護人及輔佐人之意見後，裁定進行簡式審判程序
    ；除簡式審判程序、簡易程序及第376 條第1 款、第2 款所
    列之罪之案件外，第一審應行合議審判，刑事訴訟法第273
    條之1 第1 項、第284 條之1 分別定有明文。本件被告甲○
    ○所犯係死刑、無期徒刑、最輕本刑為3 年以上有期徒刑或
    高等法院管轄第一審案件以外之罪，並於本院行準備程序時
    就被訴事實為有罪之陳述，本院合議庭依前揭規定，經評議
    結果，裁定改由受命法官獨任行簡式審判程序，先予敘明。
二、上揭事實，業據被告甲○○迭於偵訊、本院行準備程序及審
    理時均坦承不諱，且其於97年5 月12日為警採集之尿液經送
    鑑驗結果，確呈可待因、嗎啡陽性反應，此有彰化縣警察局
    鹿港分局委託檢驗尿液代號與真實姓名對照認證單及詮昕科
    技股份有限公司97年5 月23日報告編號00000000號濫用藥物
    尿液檢驗報告各1 紙附卷可稽，應認被告之自白確與事實相
    符，堪以採信。再者，被告前於92年間因施用毒品案件，經
    本院以92年度毒聲字第82號裁定送觀察、勒戒後，認有繼續
    施用毒品之傾向，再經本院以92年度毒聲字第1102號裁定令
    入戒治處所施以強制戒治，嗣於93年5 月23日強制戒治期滿
    執行完畢釋放乙情，有臺灣高等法院被告前案紀錄表及臺灣
    彰化地方法院檢察署刑案資料查註紀錄表各1 份在卷足憑，
    被告顯係於受強制戒治執行完畢釋放後，5 年內再犯毒品危
    害防制條例第10條第1 項之罪，依同條例第23條第2 項規定
    ，應依法論科。綜上所述，本件犯罪事證明確，被告前開犯
    行洵堪認定。
三、按海洛因係毒品危害防制條例所定之第一級毒品，不得非法
    施用。是核被告甲○○所為，係犯該條例第10條第1 項之施
    用第一級毒品罪。被告為供施用第一級毒品海洛因，而持有
    第一級毒品之低度行為，應為施用之高度行為所吸收，不另
    論罪。查被告於94年間因連續施用第一級毒品案件，經本院
    以94年度訴字第444 號判決判處有期徒刑10月確定後，經移
    送執行，於95年2 月26日因縮刑期滿執行完畢，有臺灣高等
    法院被告前案紀錄表、臺灣彰化地方法院檢察署刑案資料查
    註紀錄表各一份附卷可參，被告受有期徒刑之執行完畢，5
    年以內故意再犯有期徒刑以上之罪者，為累犯，應依刑法第
    47條第1 項規定，加重其刑。爰審酌被告前有毒品前科，且
    經送強制戒治執行完畢釋放後，猶不知悔改，再施用毒品不
    輟，不僅戕害自身健康，更辜負國家將之視為病人，並施以
    長時間之戒治處遇之苦心，惟其對他人權益之侵害仍屬有限
    ，於偵訊、本院行準備程序與審理時均已坦承犯行，暨其犯
    罪動機、目的、手段及其智識程度、生活狀況等一切情狀，
    量處如主文所示之刑。
據上論斷，應依刑事訴訟法第273 條之1 第1 項、第299 條第1
項前段，毒品危害防制條例第10條第1 項，刑法第11條前段、第
47條第1 項，判決如主文。
本案經檢察官紀雅惠到庭執行職務。
中    華    民    國    97    年    9    月     9     日
                   刑事第二庭        法  官  黃齡玉
以上正本證明與原本無異。
如不服本判決，應於判決送達後10日內，向本院提出上訴書狀，
上訴書狀應「敘述具體上訴理由」，並按他造當事人之人數附繕
本。「切勿逕送上級法院」。
中    華    民    國    97    年    9    月     9     日
                                     書記官  林嘉賢
毒品危害防制條例第10條
施用第一級毒品者，處6 月以上5 年以下有期徒刑。


司法院資訊處製作；財團法人民間司法改革基金會備份。
